# 求助陈老师及各位老师【非营利组织是否并表问题】

提问人：王立超 时间：2021-07-28 08:05:06
业务背景：目前，我事务所承接了一项商业银行A的审计项目，其与境外某知名银行合作成立了一非营利性组织。营业执照显示A对其投资了 10 万元的注册资金，持股比例100.00%。目前商业银行A将其指定在FVOCI（以公允价值计量且其变动计入其他综合收益的金融资产）核算。自成立至今几年，未纳入合并报表核算。
问题：是否应将其纳入合并报表核算？若并表如何解决跨核算制度的差异？
个人理解：个人认为其符合并表三要素条件，即其一投资方拥有对被投资方的权利；其二通过参与被投资方的活动享有可变回报；其三有能力运用权利影响其可变回报。具体为：商业银行A通过成立的非盈利组织可以加强与境外某知名银行及其所在国的友好合作，进而增加自身在货币兑换、经济贸易体量，进而增加其业务总量。

回答人：chenyiwei
该非营利性组织的业务活动范围是什么，与本企业的业务活动是否相关？如果不能获得直接的经济利益流入，则设立该组织的目的是什么？